---
title: "R Guideline"
author: "TA Hsiung"
date: "2024-07-10"
output:
  rmdformats::readthedown:
    self_contained: true
    thumbnails: true
    lightbox: true
    gallery: false
    highlight: tango
---

```{r setup, include=FALSE}
knitr::opts_chunk$set(echo = TRUE)
```

# Getting Started with R

R 是一款專為統計分析和數據視覺化設計的強大且免費的軟件環境。<br>
它融合了統計包的便利性和編程的靈活性，廣泛應用於數據分析、機器學習和科學研究。<br>
R 提供了豐富的統計和圖形功能，使得用戶能夠進行複雜的數據操作和高質量的圖形輸出。<br>


## 1. 安裝與R語言入門

教學檔案.pdf [下載點](https://drive.google.com/file/d/19KnlivREtSyZJWFhNvTUQkHfPrDvVnBn/view?usp=sharing)

## 2. 設定工作目錄 (working directory)

```{r, wd}
# 獲取當前工作目錄，使用函數 getwd()
getwd()

# 設置工作目錄，使用函數 setwd()
setwd("/Users/bear/dev/Python")
getwd()

```





# Chapter 2

Chapter 2 - R markdown檔案 [下載點](https://drive.google.com/file/d/1JJa5F2DwkJ8Szw5mhVzfSns4wEOGj2JE/view?usp=sharing)

## 1. 安裝並載入套件&讀檔

```{r CRAN, include=FALSE}
options(repos = c(CRAN = "https://cran.r-project.org"))
```


```{r install_packages, message=FALSE, warning=FALSE, results='hide'}
# 安裝openxlsx套件--套件只要安裝過一次即可
# install.packages("openxlsx")

# 載入套件
library(openxlsx)
```


### 將xlsx檔案讀入為dataframe

Chapter2.xlsx [下載點](https://docs.google.com/spreadsheets/d/16s-_ftmfIGnKEoCx1QC34F1N7DUQSILk/edit?usp=sharing&ouid=110553448349846752071&rtpof=true&sd=true)

```{r read_file}
# 讀取檔案
file_path <- "/Users/bear/dev/R/Statistics/Data Files/Chapter2.xlsx" # 更改成您要讀取之xlsx的路徑
sheet_name_1 <- "Marital_Status" #這裡輸入您要讀取的sheet的名稱
sheet_name_2 <- "MV_Houses" #這裡輸入您要讀取的sheet的名稱

# 使用read.xlsx函數讀取指定的工作表
marital.status.df <- read.xlsx(file_path, sheet = sheet_name_1)
mv.houses.df <- read.xlsx(file_path, sheet = sheet_name_2)
```

```{r print_data}
# 顯示讀取的數據
print(marital.status.df)
print(mv.houses.df)
```


## 2. 繪製圓餅圖(Pie Chart)

### 繪製1960年婚姻狀態圓餅圖
```{r, pie_chart}
# R語言的基本繪圖功能 -- pie()函數
pie(marital.status.df[, "1960"], # 選擇使用marital.status.df中1960年的資料繪製圓餅圖
    labels = marital.status.df[, "Marital.Status"], # 選擇用來分類的feature為婚姻狀況(Marital.Status)
    main = "Marital Status, 1960") # 設定圓餅圖的標題
```

```{r, pie_chart_ggplot2}
# ggplot2套件繪圖功能
# 載入ggplot2套件
library(ggplot2)

# 設置圓餅圖的顏色
colors <- c("#EAD7D7", "#C4A0A0", "#A69291", "#6B6363")

# 使用 ggplot() 函數，設置資料來源為 marital.status.df，aes() 函數設置x與y變數，以及對應到不同顏色變量的屬性
ggplot(marital.status.df, aes(x = "", y = `1960`, fill = `Marital.Status`)) +
  # 使用 geom_bar() 函數繪製長條圖，設置寬度為1，stat = "identity" 表示使用資料的實際值
  geom_bar(width = 1, stat = "identity") +
  # 使用 coord_polar() 函數將長條圖轉換為圓餅圖，theta = "y" 表示以 y 軸為角度
  coord_polar(theta = "y") +
  # 使用 scale_fill_manual() 函數設置填充顏色
  scale_fill_manual(values = colors) +
  # 設值圓餅圖標題
  labs(title = "Marital Status, 1960") +
  # 將背景設定為空白
  theme_void() +
  # 將圖例設置在右側
  theme(legend.position = "right")


```

### 將兩個圓餅圖放在一起比較！
```{r, pie_chart_advance}
library(ggplot2)
library(gridExtra)

# 設置圓餅圖的顏色
colors <- c("#F0C9C9", "#E5A5A5", "#D18E8E", "#8C7E7E")

# 繪製1960年的圓餅圖
plot_1960 <- ggplot(marital.status.df, aes(x = "", y = `1960`, fill = `Marital.Status`)) +
  geom_bar(width = 1, stat = "identity") +
  coord_polar(theta = "y") +
  scale_fill_manual(values = colors) +
  labs(title = "Marital Status, 1960") +
  theme_void() +
  theme(legend.position = "right")

# 繪製2010年的圓餅圖
plot_2010 <- ggplot(marital.status.df, aes(x = "", y = `2010`, fill = `Marital.Status`)) +
  geom_bar(width = 1, stat = "identity") +
  coord_polar(theta = "y") +
  scale_fill_manual(values = colors) +
  labs(title = "Marital Status, 2010") +
  theme_void() +
  theme(legend.position = "right")

# 使用 gridExtra 將兩個圓餅圖合再一起
combined_plot <- grid.arrange(plot_1960, plot_2010, ncol = 2)

```

## 3. 繪製長條圖(Bar Chart)

```{r, bar_chart}
# R語言的基本繪圖功能 -- barplot()
# 取出我們感興趣的第二列和第三列數據，使用as.matrix()函數將這些數值保存為列形式，然後使用轉置函數t()將列轉換為行
marital.status.matrix.t <- t(as.matrix(marital.status.df[, 2:3]))

# 顯示轉置後的數據
print(marital.status.matrix.t)

# 使用colnames()函數為轉置後的矩陣中的每一列命名列名
colnames(marital.status.matrix.t) <- marital.status.df[, 'Marital.Status']

# 這樣轉置後的矩陣就有列名了
print(marital.status.matrix.t)

# 使用 barplot() 函數創建一個長條圖
barplot(marital.status.matrix.t, # 傳入的數據
        beside = TRUE, # 指定條形圖是並列顯示，而不是堆疊顯示
        ylab = 'Proportions', # 設定y軸標籤
        col = c('slateblue4', 'red3')) # 設定不同類別的顏色，此處共設定兩種顏色
abline(h=0) # 在當前的圖形中添加一條水平於 y=0 的直線（也就是x軸）
legend("topright", c("1960","2010"), pch=15, col=c("slateblue4","red3")) # 設置圖例位置、標籤、字體大小與顏色
```

## 4. 繪製直方圖(Histogram)


```{r, histogram}
# R語言的基本繪圖功能 -- hist() 函數
hist(mv.houses.df[, "House.Price"], # 使用mv.houses.df 的 House.Price 欄位作為輸入資料
     breaks = 5, # 指定直方圖中的分組數量
     xlab = "House Prices (in $1000s)", # 設置 x 軸的標籤
     main = NULL) # 設置圖表的標題，這裡並無設置，因此為NULL
```

## 5. 繪製次數多邊圖(Polygon)

```{r, polygon}
# 輸入中點向量和相對頻率數據
midpoint <- seq(from = 250, to = 850, by = 100)
relative.frequency <- c(0, 0.11, 0.31, 0.39, 0.14, 0.06, 0)

# R語言的基本繪圖功能 -- plot()
plot(relative.frequency ~ midpoint, # 將 relative.frequency（y 軸）繪製為與 midpoint（x 軸）的函數關係
     ylab = "Relative Frequency",  # 設置了 y 軸的標籤為 "Relative Frequency"
     xlab = "House Prices (in $1000s)") # 設置 x 軸的標籤為 "House Prices (in $1000s)"
lines(relative.frequency ~ midpoint) # 將繪製的點進行連線
```

## 6. 繪製累積百分比曲線圖(Ogive)

```{r}
# 輸入房屋價格區間與相對頻率有關的資料
midpoint <- seq(from = 300, to = 800, by = 100)
relative.frequency <- c(0, 0.11, 0.42, 0.81, 0.95, 1) # 定義成一個向量

# R語言的基本繪圖功能 -- plot()
plot(relative.frequency ~ midpoint, # 將 relative.frequency（y 軸）繪製為與 midpoint（x 軸）的函數關係
     ylab = "Relative Frequency", # 設置了 y 軸的標籤為 "Relative Frequency"
     xlab = "House Prices (in $1000s)") # 設置 x 軸的標籤為 "House Prices (in $1000s)"
lines(relative.frequency ~ midpoint)  # 將繪製的點進行連線
```

## 7. 繪製散佈圖(Scatterplot)

```{r, scatterplot}
# 輸入並且設定資料
edinc.matrix <- rbind(c(3,45),c(4,56), c(6,85), c(2,35),
                      c(5,55),c(4,48), c(8,100), c(0,38))
colnames(edinc.matrix) <- c("education", "income")
edinc.matrix

# R語言的基本繪圖功能 -- plot()
plot(edinc.matrix, ylab = "Income", xlab = "Education")
```


# Chapter 3

Chapter 3 - R markdown檔案 [下載點](https://drive.google.com/file/d/1JlP8sGDQN3GHUixnh8TqjGmZJ-r2wrhZ/view?usp=share_link)

**在這個章節，我們使用的資料集是「Fund_Returns」:**
Fund_Returns.xlsx [下載點](https://docs.google.com/spreadsheets/d/1rKbstviJN1Rppem3h56P1kraNQOcpxC-/edit?usp=sharing&ouid=110553448349846752071&rtpof=true&sd=true)

## 1. 載入套件&讀檔
```{r, read_file2}
# 載入套件
library(openxlsx)

# 讀取檔案
file_path <- "/Users/bear/dev/R/Statistics/Data Files/Fund_Returns.xlsx" # 更改成您要讀取之xlsx的路徑

# 使用read.xlsx函數讀取
fund.returns.df <- read.xlsx(file_path)

# 印出資料集
print(fund.returns.df)
```

## 2. 獲取基本數據摘要

```{r summary}
# 使用 fund.returns.df 展示如何獲取一個dataframe的數據統計摘要
(summary(fund.returns.df))
```

```{r mean}
# 此外，R 具有許多可以獨立生成這些測量值的函數。
# 例如，函數 mean()、median()、min()、max()、sd() 和 var() 分別提供均值、中位數、最小值、最大值、標準差和方差。
# 假設想找到 Fund_Return 數據中 Metals 基金的均值，可以輸入以下命令：
mean(fund.returns.df[, 'Metals'])
```

## 3. 建立箱型圖(Box Plot)


```{r box plot fund.returns1}
# 使用 boxplot() 函數與fund.returns.df數據框來創建 Metals 的水平箱型圖
# 方法一
boxplot(fund.returns.df[, 'Metals'], horizontal = TRUE)
```

```{r box plot fund.returns2}
# 方法二
boxplot(fund.returns.df$Metals, # 選擇數據
        horizontal = TRUE, # 生成水平箱型圖
        main = NULL, # 設置圖表的標題
        xlab = NULL) # 設置 X 軸的標籤
```

## 4. 計算共變異數和相關係數

### 計算共變異數(Covariance)
```{r Covariance}
# 計算共變異數矩陣
cov_matrix <- cov(fund.returns.df)
print(cov_matrix)
```

### 計算相關係數(Correlation Coefficients)

```{r Correlation Coefficients}
# 計算相關矩陣
cor_matrix <- cor(fund.returns.df)
print(cor_matrix)
```

# Chapter 5

Chapter 5 - R markdown檔案 [下載點](https://drive.google.com/file/d/1sEUBeMeWbyOTpv6esoBX8NVxV3d-2lCX/view?usp=share_link)

## 1.二項分布
**使用 dbinom(x, n, p) 函數來計算二項隨機變數 X 取特定值 x 的機率** <br>
**其中 x 是成功次數，n 是試驗次數，p 是成功的機率**
```{r dbinom(x, n, p)}
# 課本範例5.9a
# 因為 X 是一個二項隨機變數，且 n = 100，p = 0.047，我們可以通過輸入以下程式碼來找到 P(X = 5):
dbinom(5, 100, 0.047)
```

## 2.卜瓦松分布
**使用 dpois(x, μ) 函數來計算泊松隨機變數 X 取特定值 x 的機率**<br>
**其中 x 是在某個區間內的成功次數，μ 是該區間內的平均值**
```{r ppois(x, μ)}
# 課本範例5.11a
# 因為 X 是一個泊松隨機變數，且 μ = 114，我們可以通過輸入以下程式碼來找到 P(X ≤ 100):
ppois(100, 114)
```

## 3.超幾何分布
**使用 dhyper(x, S, N − S, n) 函數來計算超幾何隨機變數 X 取特定值 x 的機率**<br>
**其中 x 是樣本中的成功次數，S 是總體中的成功次數，N 是總體大小（所以 N − S 是失敗次數），n 是樣本大小**
```{r dhyper(x, S, N − S, n)}
# 課本範例5.12a
# 因為 X 是一個超幾何隨機變數，且 S = 2，N = 20（所以 20 − 2 = 18），以及 n = 5，我們可以通過輸入以下程式碼來找到 P(X = 1)：
dhyper(1, 2, 18, 5)
```


# 參考資料

**Textbook**<br>
*Jaggia, S., & Kelly, A. (2019). Business statistics: Communicating with numbers (3th ed.). McGraw-Hill Education. *